【裁判字號】    90,上訴,1401
【裁判日期】    900828
【裁判案由】    妨害兵役
【裁判全文】
臺灣高等法院臺中分院刑事判決                    九十年度上訴字第一四一號
    上  訴  人
    即  被  告  乙○○
右上訴人因妨害兵役案件，不服臺灣南投地方法院民國九十年六月十三日第一審判決
（民國九十年訴字第四０號，起訴案號：臺灣南投地方法院檢察署八十九年度偵字第
四二一五號），提起上訴，本院判決如左：
      主  文
上訴駁回。
      事  實
一、乙○○自民國七十七年間起，至八十六年間，曾因竊盜罪、搶奪罪、販賣麻醉物
    品罪、妨害兵役罪，先後經法院判處有期徒刑七月、一年八月、二年、五年、三
    月、四月，其於民國八十六年間，因違反妨害兵役治罪條例及竊盜罪，經原審法
    院判處有期徒刑三月、四月，定執行有期徒刑六月，於九十年一月八日才開始執
    行，尚未執行完畢，明知其係役齡男子，竟意圖避免常備兵之徵集，於八十九年
    九月二十二日，在台中市○○路○段一二一號十八樓之二九號，親自收得南投縣
    政府轉由信義鄉公所承辦人田仁全所發，指定應於八十九年十月二日前往嘉義中
    坑接受常備兵之徵集令，竟未於指定之日前往報到，無故逾入營期限五日。
二、案經南投縣政府移送台灣南投地方法院檢察署檢察官偵查起訴。
      理  由
一、訊據上訴人即被告（以下稱被告）對右揭收受常備兵之徵集而未入營等事實固自
    白不諱，惟矢口否認有何避免徵集之意圖，辯稱：係因被撤銷假釋，要先去服殘
    刑，服完刑後才要去當兵云云。經查，被告前揭事實，業經南投縣政府八十九年
    十一月二十九日投府民役字第八九一八四九三一號函詳敘明確，並經證人田仁全
    及被告之父錢植供述屬實，復有徵集令回執兵籍表一附卷可稽。而被告於八十八
    年七月二日因縮短刑期假釋後，經臺灣台中地方法院檢察署及本院通緝，至九十
    年四月十六日始緝獲，有台中市警察局第一分局通緝案件移送書、法務部在監在
    押查詢申請表在卷可按，是被告所辯，顯屬臨訟卸責之辭，不足採信。本件事證
    明確，被告犯行洵堪認定。
二、被告明知其應受常備兵之徵集，竟未於指定時日報到，無故逾入營期限五日，核
    其所為，係犯妨害兵役治罪條例第四條第五款之罪。原審因依妨害兵役治罪條例
    第四條第五款、第二十六條，刑法第十一條前段、第三十七條第二項、第三十七
    條第二項，審酌被告於八十六年間，因違反妨害兵役治罪條例，業經法院判處有
    期徒刑三月，有其全國前案紀錄表附卷可稽，其再次犯同條例之罪，及犯罪後坦
    承犯行等一切情狀，量處有期徒刑八月，並依妨害兵役治罪條例第二十六條規定
    ，併予宣告禠奪公權一年。認事用法，並無違誤。上訴意旨否認犯罪，指摘原審
    判處不當，求予撤銷，核無理由，應予駁回。
據上論結，應依刑事訴訟法第三百六十八條，判決如主文。
本案經檢察官甲○○到庭執行職務。
中       華       民       國   九  十    年     八      月   二十八    日
                                臺灣高等法院臺中分院刑事第七庭
                                      審判長法  官  林  榮  龍
                                            法  官  謝  說  容
                                            法  官  黃  日  隆
右正本證明與原本無異。
如不服本判決應於收受送達後十日內向本院提出上訴書狀，其未敘述上訴之理由者並
得於提起上訴後十日內向本院補提理由書（均須按他造當事人之人數附繕本）。
                                        書記官  林  端  容
中       華       民       國   九  十    年     八      月    二十九   日
                                                                        Ｋ


司法院資訊處製作；財團法人民間司法改革基金會備份。
